臺北高等行政法院裁定
111年度交上再字第2號
聲  請  人  蕭至廷                                     
相  對  人  交通部公路總局嘉義區監理所

代  表  人  黃萬益（所長）
上列當事人間交通裁決事件，聲請人對於中華民國110年10月18
日臺灣臺北地方法院110年度交更一字第17號行政訴訟判決及110
年12月27日本院110年度交上字第367號裁定，合併本於行政訴訟
法第273條第1項第1款、第13款、第14款再審事由提起再審之訴
及聲請再審，有關聲請再審部分，本院裁定如下：
　　主　文
再審之聲請駁回。
再審訴訟費用新臺幣參佰元由聲請人負擔。
　　理　由
一、按對於已確定之裁定不服，除合於法定再審原因得聲請再審
    外，不容以其他方法聲明不服，故對已確定裁定非以聲請再
    審方式表示不服者，仍應視為再審之聲請，依聲請再審程序
    審理裁判。次按對於確定裁定聲請再審，應依行政訴訟法第
    283條準用第277條第1項第4款之規定表明再審理由，此為必
    須具備之程式。所謂表明再審理由，必須指明確定裁定有如
    何合於再審理由之具體情事，始為相當；倘僅泛言有何條款
    之再審事由，而無具體情事者，尚難謂已合法表明再審理由
    ，如未表明再審理由，法院無庸命其補正。上開規定，依同
    法第237條之9第3項規定，於交通裁決事件訴訟程序準用之
    。又聲請再審，乃對於確定裁定不服之程序，故聲請再審，
    必須就該聲明不服之確定裁定為前揭說明之指摘；倘其聲請
    ，雖聲明係對某件確定裁定為再審，但其聲請狀載理由，實
    為指摘前程序確定判決如何違法，而對該聲明不服之確定裁
    定，則未予指明有如何法定再審理由，亦難認為已合法表明
    再審理由，應以其聲請再審為不合法駁回之。
二、緣聲請人於民國109年9月13日下午1時58分許，騎乘車牌號
    碼000-000號普通重型機車（下稱系爭機車）在臺北市林森
    南路53號前交岔路口闖紅燈，經民眾於同年月15日提出檢舉
    ，為臺北市政府警察局中正第一分局（下稱舉發機關）交通
    分隊員警依道路交通管理處罰條例（下稱道交條例）第53條
    第1項規定，填製109年10月12日北市警交大字第A91444427
    號舉發違反道路交通管理事件通知單（下稱舉發通知單）舉
    發，並移送相對人處理。聲請人於應到案日期109年12月10
    日前之109年10月23日向相對人所屬嘉義市監理站提出陳述
    ，經舉發機關查復違規屬實，舉發無誤，相對人以109年12
    月4日嘉監義裁字第76-A91444427號裁決書（下稱原處分）
    裁處聲請人罰鍰新臺幣（下同）1,800元，並記違規點數3點
    。聲請人不服，提起行政訴訟，經臺灣臺北地方法院（下稱
    原審法院）110年度交字第34號行政訴訟判決駁回（下稱前
    判決），仍未甘服，提起上訴，經本院110年度交上字第135
    號判決廢棄前判決，發回原審法院審理。嗣經原審法院110
    年度交更一字第17號行政訴訟判決（下稱原審確定判決）駁
    回，聲請人仍不服，提起上訴，再經本院110年度交上字第3
    67號裁定（下稱原確定裁定）駁回聲請人之上訴。其後，聲
    請人先後於111年1月12日、111年1月25日及111年2月7日（
    本院收文日）以行政訴訟聲請狀、行政訴訟聲請再審狀、行
    政訴訟再審之訴狀對原審確定判決及原確定裁定表示不服，
    依上開說明，不服原確定裁定部分，應視為再審之聲請。聲
    請人復主張原審確定判決及原確定裁定均有行政訴訟法第27
    3條第1項第1款、第13款、第14款之再審理由。
三、聲請人聲請意旨略以：原確定裁定以上訴屬不合法裁定駁回
    ，未指摘原審確定判決有違背法令之情事，顯已違背法令，
    本件應確認行車紀錄器記憶卡之真偽及採證光碟之真實性，
    並比對舉發通知單內容和聲請人之車牌號碼，另原審法院以
    遠距審理、視訊開庭程序有疑義。經查，聲請人狀載之再審
    理由，無非係對原處分違法及原審確定判決之事實認定與證
    據取捨等職權上行使再為爭執，就原確定裁定以其上訴不合
    法予以駁回之認定，並未具體指出所適用之法規與該案應適
    用之現行法規有何違背，或與司法院現尚有效之解釋有何牴
    觸，僅係以其主觀歧異之見解，指摘原確定裁定有行政訴訟
    法第273條第1項第1款、第13款及第14款之情形，要難據為
    再審之理由，並無可採。從而，本件聲請人並未合法表明再
    審事由，且其主張依首開規定及說明，其再審聲請自非合法
    ，應予駁回。至聲請人以原審確定判決有行政訴訟法第273
    條第1項第1款、第13款及第14款所定事由提起再審之訴部分
    ，本院另行移送臺灣臺北地方法院行政訴訟庭審理，併予敘
    明。
四、據上論結，本件再審之聲請為不合法，依行政訴訟法第237
    條之8第1項、第237條之9第3項、第283條、第278條第1項、
    第104條，民事訴訟法第95條、第78條，裁定如主文。
中　　華　　民　　國　　111 　年　　3 　　月　　21　　日
                    臺北高等行政法院第二庭
                              審判長法  官　蕭  忠  仁
                                  　法  官　李  明  益 
                                    法  官　羅  月  君
上為正本係照原本作成。
不得抗告。
中　　華　　民　　國　　111 　年　　3 　　月　　21　　日
                                    書記官  陳  又  慈